臺灣臺北地方法院民事裁定　　　　　　　　94年度破字第10號
聲　請　人　上海商業儲蓄銀行股份有限公司
法定代理人　陳逸平
代　理　人　陳守一
相　對　人　康和租賃股份有限公司
法定代理人　陳英傑
代　理　人　陳國雄律師
　　　　　　朱增祥律師
上列當事人間聲請破產宣告事件，本院裁定如下：
    主  文
聲請駁回。
聲請程序費用由聲請人負擔。
    理  由
一、本聲請意旨略以：
（一）依聲請人93年10月22日查詢財團法人金融聯合徵信中心紀
      錄：相對人個人債務部分，授信餘額為新台幣（下同）6,
      277,009,000元；從債務部分無，總計其對金融機構之負
      債為6,277,009,000元。未包含應計算之利息、違約金，
      亦未包含對金融機構以外之債務。
（二）另聲請人就相對人於財政部歸屬資料清單，統計相對人所
      有房地現值、投資金額，目前財產合計為2,677,877,602
      元，相對人之資產顯然無法清償所積欠之債務。聲請人對
      相對人有136,588,237元及利息、違約金債權未清償等情
      ，為此聲請宣告破產。
二、按「債務人不能清償債務者，依本法所規定和解或破產程序
    ，清理其債務。債務人停止支付者，推定其為不能清償」破
    產法第1條定有明文。故向法院聲請宣告破產者，以債務人
    不能清償債務為限。經查：
（一）相對人雖然於聲請人仁愛分行借款計132,134,816元，惟
      相對人已提供不動產（坐落台北市○○路121號4樓之建物
      及土地），設定本金最高限額第一順位抵押權72,000,000
      元，相對人存於聲請人處之被償專戶內客票尚有69,233,8
      26元作為借款之副擔保票據，此有相對人提出之票據明細
      表附卷可參。上開被償專戶之客票尚在陸續兌現清償中，
      難認為相對人對於聲請人之債務，已陷於支付不能之情形
      。
（二）另由相對人所提出之92年度、93年度「查核報告書暨財務
      報表」（附卷），93年度之流動資產有4,308,951仟元、
      固定資產有171,921仟元、其他資產合計129,461仟元，資
      產總計4,717,120仟元，而負債總額為4,044,204仟元。故
      相對人抗辯其資產大於負債等語，應可採信。
（三）綜上所述，相對人仍陸續清償對聲請人之借款債務，難認
      為有支付不能之情形，且據前述「查核報告書暨財務報表
      」所示，相對人之資產仍大於負債，即與宣告破產之要件
      不符。聲請人請求本院對相對人宣告破產，不應准許。
三、依破產法第5條、民事訴訟法第95條、第78條裁定如主文。
中　　華　　民　　國　　94　　年　　3 　　月　　8 　　日
                  民事第一庭    法　官　呂淑玲
以上正本係照原本作成
如對本裁定抗告須於裁定送達後10日內向本院提出抗告狀，並繳
納抗告費新臺幣1,000元
中　　華　　民　　國　　94　　年　　3 　　月　　8 　　日
                    　　　　　　書記官　方美雲
